# 求助陈版主，合伙企业类报表

提问人：liuweisheng 时间：2022-08-23 22:40:25
合伙企业类损益报表把投资收益、公允价值变动计入营业收入列示，这样是否正确。谢谢版主解惑

回答人：chenyiwei
这个问题取决于该企业的业务活动和所属行业，而与企业的组织形式（公司制或合伙企业）无关。
对于以投资目的设立的合伙企业，建议参照《资产管理产品相关会计处理规定》（财会[2022]14号）所规定的报表格式。